【裁判字號】    97,抗,621
【裁判日期】    970429
【裁判案由】    假扣押
【裁判全文】
臺灣高等法院民事裁定                97年度抗字第621號
抗  告  人  輯穩企業有限公司
法定代理人  丙○○
上列抗告人因與相對人燁新國際有限公司、乙○○、甲○○間假
扣押事件，抗告人對於中華民國97年1月30日臺灣桃園地方法院
97 年度裁全字第551號裁定，提起抗告，本院裁定如下：
    主      文
抗告駁回。
抗告訴訟費用由抗告人負擔。
原裁定主文第一項更正為「債權人以新臺幣陸拾陸萬柒仟元為債
務人供擔保後，得對於債務人之財產在新臺幣貳佰萬元之範圍內
予以假扣押」。
    理      由
一、按債權人就金錢請求或得易為金錢請求之請求，欲保全強制
    執行聲請假扣押者，就其請求及假扣押之原因應釋明之，其
    釋明如有不足，而債權人陳明願供擔保或法院認為適當者，
    法院得定相當之擔保，命供擔保後為假扣押，民事訴訟法第
    526條第1項、第2項定有明文。又依假扣押之標的所在地定
    法院管轄者，依民事訴訟法第525條第3項規定，固應記載假
    扣押之標的及其所在地，惟如以本案管轄法院定法院管轄者
    ，應無記載假扣押標的及其所在地之必要 (見本院卷6頁)。
    又所謂本案管轄法院，依民事訴訟法第524條第2項規定，係
    指為訴訟已繫屬或應繫屬之第一審法院。
二、本件抗告人在原法院聲請意旨略以：伊享有專利權之SPA沖
    牙機 (專利字號：新型第M249623號)，遭相對人仿冒及販售
    ，致伊迄至民國（下同）96年11月間止之營業額，較諸95年
    1月間至12月間之營業額，減少新台幣（下同）900餘萬元，
    據聞相對人已將彼等財產搬移、隱匿，並擬將彼等名下之不
    動產出售，致伊日後有不能強制執行或甚難執行之虞，爰僅
    先就伊之損失在200萬元範圍內，請准假扣押等情，並提出
    專利證書、代理經銷契約書、抗告人產品型錄、相對人仿冒
    產品型錄、相對人申請專利之專利公報、存證信函、專利侵
    害鑑定報告書、95年度及96年度銷售發票明細等證據以為釋
    明（見原法院卷4至75頁），且陳明願供擔保以補釋明之不
    足。從而，原法院以抗告人就其請求及假扣押之原因已有相
    當之釋明，因裁定抗告人以66萬7,000元為相對人供擔保後
    ，准對相對人之財產在200萬元之範圍內予以假扣押，於法
    並無不合，抗告意旨指摘原裁定不當，聲明廢棄，為無理由
    。惟經核抗告人所為本件假扣押之聲請，既係以本案管轄法
    院定其法院管轄，揆諸首揭說明，自毋須記載假扣押之標的
    及所在地，是原裁定主文第一項將抗告人所得執行假扣押之
    標的，限於原法院轄區內之財產，顯屬錯誤，應更正為如主
    文第三項所示。
三、據上論結，本件抗告為無理由，依民事訴訟法第495條之1第
    1項、第449條第1項、第95條、第78條，裁定如主文。
中    華    民    國     97    年    4    月    29    日
                    民事第六庭
                        審判長法  官  林鄉誠
                              法  官  楊豐卿
                              法  官  許紋華
正本係照原本作成。
如不服本裁定，應於收受送達後10日內向本院提出抗告狀，並應
繳納抗告費新台幣1000元。
中    華    民    國     97    年    4    月    30    日
                               書記官  潘大鵬


司法院資訊處製作；財團法人民間司法改革基金會備份。
